行　政　法　院　裁　定　　　　　　　　　　　　　　八十八年度裁字第九三九號
　　再 審原 告　民福企業有限公司
　　代　表　人　甲○○
　　再 審被 告　財政部基隆關稅局
右當事人因虛報進口貨物事件，再審原告對本院中華民國八十七年九月十日八十七年
度判字第一八四四號判決，提起再審之訴。本院裁定如左︰
　　主  文
再審之訴駁回。
　　理  由
按再審案件於再審判決後，當事人不得仍以同一事實理由，對原判決提起再審之訴，
本院四十四年度裁字第二十七號著有判例。本件再審原告於民國（下同）八十一年六
月十七日，委由聖翔報關有限公司向再審被告申報自美國進口1992 BMW 五二五一 SE
DAN 乙部（報單第ＡＮ＼八一＼三一九九＼○四二六號），完稅價格新台幣（以下同
）七七一、九○四元。嗣經再審被告及財政部關稅總局驗估處查核結果，再審原告報
關時繳驗之發票與實際交易發票不同，來貨應按 FOB US＄34,700.00＼UNIT核估，完
稅價格為八七四、一九六元。再審被告遂認再審原告有虛報價格，偷漏關稅、貨物稅
及營業稅之違法行為，乃依據海關緝私條例第三十七條第一項之規定，處以所漏進口
稅額二倍之罰鍰六一、三七六元，並依同條例第四十四條之規定追徵所漏稅費八六、
九三○元。另依稅捐稽徵法第五十條之二、貨物稅條例第三十二條第十款、營業稅法
第五十一條第七款之規定，處所逃漏貨物稅額五倍之罰鍰計二三三、六○○元及所漏
營業稅額十倍之罰鍰九○、一○○元。再審原告聲明異議，提起訴願、再訴願，均未
獲變更。訴經本院八十三年度判字第二七一五號判決略以：「關於科處罰鍰部分，經
查海關緝私條例第三十七條第一項第二款，係以報運貨物進口有虛報所運貨物之價值
為處罰前提，而貨物稅條例第三十二條第十款則以國外進口之應稅貨物未依規定申報
為科罰要件，兩者之處罰要件相同，係屬法條競合，參照財政部七十八年七月二十四
日台財稅第七八一一四八二三七號函釋意旨，應採從重處罰，再審被告予以併罰，致
有一行為而數處罰之失，自為法所不許；又關於營業稅法第五十一條第七款部分，再
審被告係以再審原告有其他漏稅事實予以科處，其處罰要件是否相同，亦有待斟酌」
等由將原處分（異議通知書）及一再訴願決定有關科處罰鍰部分併予撤銷，由原處分
機關重行審酌，另為適法之處分，其餘之訴駁回。案經再審被告依上開判決意旨，按
貨物稅條例第三十二條第十款規定，科處貨物稅漏稅額五倍之罰鍰計二三三、六○○
元。再審原告不服，循序提起行政訴訟，經本院八十七年判字第九九號判決駁回。茲
認原判決有行政訴訟法第二十八條第一款之再審事由，提起再審之訴，亦經本院以八
十七年度判字第一八四四號判決（下稱原判決）駁回其再審之訴。茲再審原告仍以原
判決有行政訴訟法第二十八條第一款之再審事由，對之提起再審之訴，核其再審意旨
無非謂：系爭貨物之發票是否為真正，再審被告除科以行政處分外，另移送台灣基隆
地方法院檢察署為偽造文書、違反稅捐稽徵法之刑事追究。經臺灣基隆地方法院檢察
署認本案無偽造文書及逃漏稅捐之情形，而為不起訴處分（八十二年度偵字第一八六
四號），蓋：1.臺灣基隆地方法院檢察署在審理本案系爭發票是否有偽造及偷漏關稅
之情形已依職權詳為調查，並傳訊再審原告公司職員黃秀美到庭陳述，黃秀美就本案
系爭發票之發生始末為詳細供述在該案附可稽，黃秀美從無陳述「實際購買金額為
FOBUS ＄16,000＼UNIT 」，故再審被告此部分事實之採證即有違誤。 2.又關於北美
事務協調委員會公證書之內容是否為真正，台灣基隆地方法院檢察署亦詳為調查，而
認內容為真正並無再審被告所言僅在證明文書之簽署人為真正之事實。蓋此依文書公
證之定義亦明，惟原判決認僅在證明文書之簽署人為真正，亦與公證法之相關規定違
背。3.再則關於再審原告與出口商就雙往帳目沖銷，檢察官亦詳為調查後認為屬實而
非再審被告所認之事後掩飾。4.關於同時期之其他進口商之進口報單既有與再審原告
報關價格相同者，即足以證明再審原告之申報為實在，乃應享有信賴保護利益，否則
即違法律之前人人平等之原則，而此部分亦經原檢察官調查甚詳而無違誤之處。原判
決未為調取刑事卷證，即遽然認定檢察官之不起訴僅係認定再審原告公司之負責人無
偽造行為，而有違反本院六十二年判字第六一○號、六十一年判字第七十號、六十二
年判字第二五二號判例，有行政訴訟法第二十八條第一款之情形云云。惟查上開事由
業據再審原告於前訴訟程序提出主張，而為本院所不採，茲再審原告復以同一事實理
由對原判決提起再審之訴，揆諸首揭說明，其再審之訴為不合法，應予駁回。
據上論結，本件再審之訴為不合法，爰依行政訴訟法第三十三條、民事訴訟法第五百
零二條第一項，裁定如主文。
中    華    民    國     八十八      年     十一     月      十九       日
                    行 政 法 院 第 六 庭
                                審 判 長 評  事      徐  樹  海
                                         評  事      黃  合  文
                                         評  事      高  啟  燦
                                         評  事      林  家  惠
                                         評  事      劉  鑫  楨
右  正  本  證  明  與  原  本  無  異
                                         法院書記官  陳  盛  信
中    華    民    國     八十八      年     十一     月      十九       日
